臺灣士林地方法院交通事件裁定　　　　　　　　　　　九十年度交聲字第五三號
　　原處分機關　臺北巿交通事件裁決所
　　受 處分 人　甲○○
右列受處分人因違反道路交通管理處罰條例案件，對於臺北市交通事件裁決所九十年
八月二十一日所為之處分（原處分案號：北市裁三字第裁２２─ＡＸＸ００６１８５
號），聲明異議，本院裁定如左：
    主  文
原裁決撤銷。
甲○○不罰。
    理  由
一、按汽車駕駛人，爭道行駛，支線道車不讓幹線道車先行，或兩線均為幹線道或支
    線道時，左方車不讓右方車先行者，處新臺幣六百元以上一千八百元以下罰鍰，
    又汽車駕駛人駕駛汽車違反道路交通安全規則，因而肇事致人受傷者，吊扣其駕
    駛執照三個月至六個月，道路交通管理處罰條例第四十五條第九款、第六十一條
    第三項分別定有明文，且同條例第六十三條第一項第一款規定：違反第四十五條
    者，除依原條款處罰鍰外，並記違規點數一點。
二、原處分意旨略以：異議人即受處分人甲○○於民國（下同）九十年六月二十四日
    下午二時許，駕駛ＣＩＣ─六七五號重型機車沿台北市○○路○段四十巷十四弄
    東向西方向行駛至肇事地點時，其右前車頭與沿忠誠路二段四十巷北向南行駛之
    ＡＹＬ─五二０號重型機車車前頭相撞及而肇事，經警舉發「１、左方車未讓右
    方車先行。２、違反道路交通安全規則因而肇事致人受傷。」之違規，經原處分
    機關即台北市交通事件裁決所援引上開道路交通管理處罰條例之規定，處罰鍰新
    台幣六百元、吊扣駕駛執照三個月；惟原裁決疏漏植記點一點，經台北市交通事
    件裁決所以九十年九月北市裁一字九０七三九六七二０一號函更正。
三、受處分人聲明異議意旨略以：受處分人甲○○騎車附載伊姐施麗珍行經上開路口
    時，發現證人黃鈞政所騎乘之機車從右側疾駛過來，且他的頭往右看並未正視前
    方路況，受處分人即停在路口中間，因他的頭一直往右看，受處分人和姐姐都有
    大叫，但證人還是沒有正視前方一直騎過來，致碰撞停在路口讓右方車行先之受
    處分人機車，造成受處分人之人、車倒地，受處分人與施麗珍均受有傷害，但證
    人黃鈞政則安坐於機車上，受處分人並未違規，爰聲明異議，請求撤銷原處分等
    語。
四、經查：受處分人上開辯解，核與證人施麗珍所證情節相符（見本院九十一年三月
    七日訊問筆錄），且證人黃鈞政於本院調查中證稱：「通過路口時，對方的來向
    都被路邊停車擋住，我根本沒有辦法看清楚來車，但我有先看左側。我通過路口
    時，正在看右側，結果在路口中間撞上了，事後我有問同事，他們都說那個路口
    ，一定要開到路口前暫停，要看左右有無來車，否則視線會被路邊停車擋到，看
    到來車就來不及了。當時我車速約三、四十左右。我的右側是籃球場，可以比較
    看的清楚來車，所以我會看得比較久。」、「（剛剛受處分人說，發生碰撞前，
    她已經是停止了而且有大叫，你有何意見？）我沒有聽到她大叫，她是否有停止
    我也不清楚。撞到時，我也不是很清楚有碰撞，只知道前輪有一點點感覺，我去
    修理車時，發現我前輪的碟盤快掉了，我不清楚撞到她們哪裡，但是對方人車都
    有倒地。」（均見本院九十年十一月十二日訊問筆錄）、「（你之前有無發現對
    方來車？）之前沒有。」（見本院九十一年三月七日訊問筆錄），足見證人黃鈞
    政確實在發生碰撞前因一直注意右方狀況，致未現前方受處分人之來車；另參以
    卷附現場圖，可見本件車禍發生後受處分人機車倒地位置，其前輪距離路緣三點
    一公尺及後輪距離路緣三點五公尺及車頭朝南，顯示受處分人機車於車禍發生之
    前應幾乎呈靜止狀態，否則其機車不致倒於路口西側處，足見受處分人指稱其見
    證人黃鈞政疾駛而來時已暫停於路口，是證人黃鈞政未注意前方狀況且未減速慢
    行始發生碰撞乙節，足堪採信，且本件經檢察官送台北市車輛行車事故鑑定委員
    會鑑定及台北市政府交通局覆議結果，均同此認定，有鑑定意見書及覆議意見書
    各一份附於刑事案卷可佐（九十年度偵字第一二一八二號），並有道路交通事故
    調查報告表、交通事故分析研判表、交通事故補充資料表、談話紀錄表各一份、
    照片二張附卷可稽，而黃鈞政因本件車禍之過失傷害犯行，經本院於九十一年十
    月二十八日以九十一年度交簡字第一七一五號判處拘役五十日，此經本院調卷查
    核明確，是受處分人主張其並無不讓右方車行先之違規情事，尚非無據，此外，
    復查無其他積極之證據足以證明受處分人有上開違規情事，原處分未予詳查，遽
    予裁罰，尚有未洽，本件異議為有理由，原處分應予撤銷，另諭知異議人不罰。
三、據上論結，應依道路交通案件處理辦法第二十條，裁定如主文。
中      華      民      國      九十一      年    十一   月  二十九     日
                                臺灣士林地方法院交通法庭
                                    法  官  楊    伶
右正本證明與原本無異。
如不服本裁定，應於送達後五日內，向本院提出抗告狀。
                                    書記官  趙  彩  彤
中      華      民      國      九十一      年    十二    月    六      日
